【裁判字號】    95,訴,479
【裁判日期】    950630
【裁判案由】    毒品危害防制條例
【裁判全文】
臺灣臺中地方法院刑事判決               95年度訴字第479號
公  訴  人  臺灣臺中地方法院檢察署檢察官
被      告  甲○○
                    （
上列被告因違反毒品危害防制條例案件，經檢察官提起公訴（95
年度毒偵字第18號），及移送併案審理（95年度毒偵字第1071號
、95年度毒偵字第2195號），因被告於準備程序中就被訴事實為
有罪之陳述，經本院合議庭裁定由受命法官獨任進行簡式審判程
序，本院判決如下：
    主  文
甲○○連續施用第一級毒品，累犯，處有期徒刑壹年。扣案之第
一級毒品海洛因貳包（驗餘合計淨重零點零捌公克），沒收銷燬
；上開第一級毒品海洛因之外包裝袋貳個、注射針筒共柒支、分
裝吸管壹支，均沒收之。又施用第二級毒品，累犯，處有期徒刑
肆月。應執行有期徒刑壹年貳月，扣案之第一級毒品海洛因貳包
（驗餘合計淨重零點零捌公克），均沒收銷燬；上開第一級毒品
海洛因之外包裝袋貳個、注射針筒共柒支、分裝吸管壹支，均沒
收之。
    事實及理由
一、本件犯罪事實如下：甲○○曾於民國八十二年間因違反肅清
    煙毒條例案件及犯竊盜罪，經臺灣雲林地方法院及本院先後
    判處有期徒刑三年五月、十月確定。嗣經定應執行刑為有期
    徒刑四年。再於八十三年間因違反肅清煙毒條例案件及犯加
    重竊盜罪，經本院分別判處有期徒刑三年二月、八月，並定
    應執行刑為有期徒刑三年八月確定。上開各罪經接續執行後
    ，指揮書執行完畢日期為九十一年四月二日，於八十七年十
    月八日縮短刑期假釋交付保護管束出監。又於假釋期間之八
    十八年間因犯竊盜罪，經臺灣高等法院臺中分院判處徒刑一
    年確定。嗣其前開假釋因而遭撤銷，應執行殘刑有期徒刑三
    年三月八日，經接續執行後，於九十四年三月十一日縮短刑
    期假釋交付保護管束，嗣於九十四年三月二十七日縮刑期滿
    ，假釋未經撤銷，以已執行論，而視為執行完畢。其前於八
    十九年間因施用第一級毒品案件，經依本院八十九年度毒聲
    字第四二五六號裁定送勒戒處所觀察、勒戒後，認有繼續施
    用毒品之傾向，再依本院八十九年度毒聲字第四七七三號裁
    定令入戒治處所施以強制戒治一年，嗣因其強制戒治成效經
    評定合格，經依本院九十年度毒聲字第四Ｏ五號裁定停止戒
    治，所餘期間付保護管束，於九十年二月二十七日釋放出所
    ，嗣於九十年八月四日強制戒治期滿執行完畢，並由臺灣臺
    中地方法院檢察署檢察官於九十年八月十四日以九十年度戒
    毒偵字第三九九號為不起訴處分確定。詎猶不知悔改，於前
    開強制戒治執行完畢釋放後五年內，又基於施用第一級毒品
    之概括犯意，(1)自九十四年十月八日某時起至同年月二十一
    日上午九時止，在其位於臺中縣沙鹿鎮○○里○○路仁安巷
    三四號住處及臺中縣龍井鄉○○路○段「山隆加油站」廁所
    內；(2)自九十四年十月二十二日某時起至九十四年十二月十
    八日上午九時十分止，在其上開住處及其友人白金水位於臺
    中縣沙鹿鎮○○路三九六號住處；(3)自九十四年十二月十九
    日某時起至九十五年五月五日某時止，在其前開住處及臺中
    市○○路路邊車上，均以將第一級毒品海洛因摻水置於注射
    針筒中施打靜脈血管之方式，連續施用第一級毒品海洛因多
    次。另基於施用第二級毒品之犯意，於九十四年十月二十一
    日上午時，在其上開住處，以將第二級毒品甲基安非他命置
    於玻璃瓶吸食器內，以火燒烤，吸食白色煙霧之方式，施用
    第二級毒品甲基安非他命一次。嗣分別(1)為警於九十四年十
    月二十一日下午一時五十分（起訴書記載為同日下午二時三
    十分為警查獲採尿起回溯九十六小時內之某時點），在臺中
    縣龍井鄉○○路○段，因其行跡可疑而為警盤查查獲，並扣
    得其所有供己施用海洛因毒品所用之注射針筒二支及分裝吸
    管一支；(2)為警於九十四年十二月十八日下午三時四十分，
    在其友人白金水上開住處查獲，並扣得其所有供己施用海洛
    因毒品所用之注射針筒二支；(3)嗣其於九十五年五月五日中
    午十二時二十分，搭乘何建中所駕駛懸掛五六二五─ＬＢ號
    車牌（原車牌號碼為ＮＸ─七九四七號）之自用小客車，行
    經臺中縣豐原市○○路五Ｏ八號前時，為警查獲，並扣得其
    所有之第一級毒品海洛因二包（驗餘合計淨重Ｏ．Ｏ八公克
    ）、其所有供施用海洛因毒品所用之上開第一級毒品海洛因
    之外包裝袋二個、注射針筒三支。
二、上開犯罪事實有以下證據可資證明：
    (一)被告甲○○於警詢、偵查中及本院行準備程序、審理時之
      自白。
    (二)詮昕科技股份有限公司九十四年十一月八日報告編號：四
      Ａ三一ＯＯ一九號濫用藥物尿液檢驗報告一紙。
    (三)中山醫學大學附設醫院藥物濫用檢測中心九十五年一月十
      二日流水號：0000000號、九十五年五月十八日0
      000000號尿液檢驗報告各一紙。
    (四)法務部調查局九十五年六月九日調科壹字第一二ＯＯ一八
      ＯＯ七號鑑定通知書一紙。
    (五)前揭第一級毒品海洛因二包及外包裝袋二個、注射針筒共
      七支、分裝吸管一支扣案可稽。
三、又被告上開自九十四年十月二十二日某時起至九十四年十二
    月十八日上午九時十分止及自九十四年十二月十九日某時起
    至九十五年五月五日某時止之連續施用第一級毒品海洛因犯
    行，雖均未據起訴，然業經檢察官移送併案審理，本院認該
    部分與起訴之施用第一級毒品部分，具有連續犯之裁判上一
    罪關係，均應為起訴效力所及，自應併予審理，附此敘明。
四、前揭毒品海洛因二包，係查獲之第一級毒品，應依毒品危害
    防制條例第十八條第一項前段規定，併予宣告沒收銷燬之；
    又上開第一級毒品海洛因之外包裝袋二個、注射針筒共七支
    、分裝吸管一支，均係被告所有供施用第一級毒品海洛因所
    用之物，均依刑法第三十八條第一項第二款規定，併予宣告
    沒收之。
五、依刑事訴訟法第二百七十三條之一第一項、第二百九十九條
    第一項前段、第三百十條之二、第四百五十四條第一項，毒
    品危害防制條例第十條第一項、第二項、第十八條第一項前
    段，刑法第十一條、第五十六條、第四十七條、第五十一條
    第五款、第三十八條第一項第二款，判決如主文。
本案經檢察官乙○○到庭執行職務。
中    華    民    國    95    年    6    月    30     日
                      臺灣臺中地方法院刑事第11庭
                              法  官  丁智慧
以上係正本證明與原本無異。
如不服本判決，應於送達後10日內向本院提出上訴狀。
                              書記官  陳淑華
中    華    民    國    95    年    6    月    30     日
附錄本案論罪科刑法條全文：
毒品危害防制條例第10條第1項、第2項
施用第1級毒品者，處6月以上5年以下有期徒刑。
施用第2級毒品者，處3年以下有期徒刑。


司法院資訊處製作；財團法人民間司法改革基金會備份。
